臺灣嘉義地方法院刑事判決　　　　　　　 94年度訴字第466號
公　訴　人　臺灣嘉義地方法院檢察署檢察官
被　　　告　甲○○
上列被告因違反毒品危害防制條例案件，經檢察官提起公訴（九
十四年度毒偵字第八一三號、九十四年度毒偵字第八二○號），
本院合議庭裁定改依簡式審判程序審理，判決如下：
    主  文
甲○○連續施用第一級毒品，累犯，處有期徒刑捌月，扣案之第
一級毒品海洛因壹包（淨重零點零柒公克）沒收銷燬之，上開海
洛因外包裝袋壹個沒收；又施用第二級毒品，累犯，處有期徒刑
肆月。應執行有期徒刑壹拾壹月，扣案之第一級毒品海洛因壹包
（淨重零點零柒公克）沒收銷燬之，上開海洛因外包裝袋壹個沒
收。
    事  實
一、甲○○前因犯竊佔罪，經本院於民國八十六年五月五日以八
    十六年度易緝字第二二號判決處有期徒刑四月，又因違反肅
    清煙毒條例案件，經本院於八十六年五月二十九日以八十六
    年度訴字第一四四號判決處有期徒刑四年，上開二罪經本院
    於八十六年七月二十三日以八十六年度聲字第一○八四號裁
    定定應執行刑為有期徒刑四年二月，於八十八年八月十八日
    假釋並付保護管束，於上開假釋付保護管束期間，因施用毒
    品案件，經本院以八十九年度毒聲字第九號裁定令入戒治處
    所施以強制戒治，嗣於九十年一月五日執行完畢，且因違反
    保護管束應遵守事項情節重大，經法務部於八十九年十一月
    十日函准撤銷上揭假釋，並於九十年七月十六日入監執行殘
    刑，於九十一年十一月三十日縮短刑期執行完畢。詎仍不知
    悔改，於強制戒治執行完畢釋放後五年內，基於施用第一級
    毒品海洛因之概括犯意，於九十四年五月十日及九十四年六
    月二十九日上午八時三十分許，在嘉義市○○路○段四三七
    號，以注射針筒內放置第一級毒品海洛因加水稀釋後注射之
    方式，連續施用第一級毒品海洛因二次，另基於施用第二級
    毒品甲基安非他命之犯意，於九十四年五月十一日中午十二
    時十分回溯九十六小時內之某時（九十四年五月十一日上午
    十時三十分許為警查獲後至中午十二時十分前之時間應予扣
    除），在不詳地點，以不詳方式，施用第二級毒品甲基安非
    他命一次。嗣先後於：
  (一)九十四年五月十一日上午十時三十分許，在嘉義市○○○街
    三六號「新上海汽車旅館三一○室」為警查獲，而於查獲當
    日中午十二時十分許，得甲○○同意後採其尿液送驗，其結
    果呈海洛因之代謝物嗎啡陽性反應及甲基安非他命陽性反應
    。
  (二)九十四年六月二十九日晚上九時許，在嘉義市○○○路五七
    ○號「春興資源回收廠」前為警查獲，並扣得其所有施用剩
    餘之第一級毒品海洛因一包（合計淨重○‧○七公克），而
    於查獲當日晚上十一時三十分許，得甲○○同意後，採其尿
    液送驗，其結果呈海洛因之代謝物嗎啡陽性反應，始悉上情
    。
二、案經嘉義市警察局第二分局報告臺灣嘉義地方法院檢察署檢
    察官偵查起訴。
    理  由
一、本件係經被告甲○○於準備程序當庭表示認罪，而經本院裁
    定以簡式審判程序加以審理，則依據刑事訴訟法第二百七十
    三條之二、同法第一百五十九條第二項之規定，不適用傳聞
    法則有關限制證據能力之相關規定，合先敘明。
二、上開事實，業據被告甲○○於本院坦承不諱，而其上開九十
    四年五月十一日為警查獲所採集之尿液，經送請長榮大學檢
    驗結果，確呈施用第一級毒品海洛因之代謝物嗎啡陽性反應
    及第二級毒品甲基安非他命之陽性反應，上開九十四年六月
    二十九日為警查獲所採集之尿液，經送請長榮大學檢驗結果
    ，確呈施用第一級毒品海洛因之代謝物嗎啡陽性反應，有長
    榮大學尿液檢驗確認報告及代號與真實姓名對照表在卷可稽
    ，且被告為警查獲時所扣得之白色粉末一包，經送法務部調
    查局檢驗結果，確含第一級毒品海洛因成分，亦有法務部調
    查局九十四年九月五日調科壹字第一八○○○二○四六號鑑
    定通知書附卷可稽，足認被告前開自白與事實相符，堪以採
    信。再查被告曾於八十九年間因施用毒品案件，經本院以八
    十九年度毒聲字第九號裁定令入戒治處所施以強制戒治，嗣
    於九十年一月五日執行完畢，有臺灣高等法院被告前案紀錄
    表在卷可參，是被告於強制戒治執行完畢釋放後，五年內再
    犯施用毒品罪，自應依法論罪科刑。
三、查海洛因及甲基安非他命分屬毒品危害防制條例第二條第二
    項第一款之第一級毒品及同條項第二款所列之第二級毒品，
    核被告所為，係犯毒品危害防制條例第十條第一項之施用第
    一級毒品罪及同條例第十條第二項之施用第二級毒品罪。被
    告因施用第一級毒品海洛因及甲基安非他命而持有海洛因及
    甲基安非他命之低度行為，為其施用之高度行為所吸收，不
    另論罪。其先後二次施用海洛因之犯行，時間緊接，犯罪構
    成要件相同，顯係基於概括犯意為之，為連續犯，依刑法第
    五十六條規定，以一罪論，並加重其刑。又被告所犯上開二
    罪，犯意各別，行為互異，罪名有異，應予分論併罰。查被
    告前因犯竊佔罪，經本院於八十六年五月五日以八十六年度
    易緝字第二二號判決處有期徒刑四月，又因違反肅清煙毒條
    例案件，經本院於八十六年五月二十九日以八十六年度訴字
    第一四四號判決處有期徒刑四年，上開二罪經本院於八十六
    年七月二十三日以八十六年度聲字第一○八四號裁定定應執
    行刑為有期徒刑四年二月，於八十八年八月十八日假釋並付
    保護管束，於上開假釋付保護管束期間，因違反保護管束應
    遵守事項情節重大，嗣經法務部於八十九年十一月十日函准
    撤銷上揭假釋，並於九十年七月十六日入監執行殘刑，於九
    十一年十一月三十日縮短刑期執行完畢，有臺灣高等法院被
    告前案紀錄表在卷可稽，其於有期徒刑執行完畢後五年內，
    再犯本件之施用第一級及第二級毒品罪，均為累犯，併分別
    依刑法第四十七條之規定加重其刑。爰審酌被告前曾多次因
    施用毒品觸法，仍不知悛悔，又施用足以導致精神障礙、性
    格異常，甚至造成生命危險之毒品，戕害一己之身體健康，
    對社會治安可能之危害程度非微，惟其犯罪後尚能坦承犯行
    等一切情狀，就施用第一級及第二級毒品部分，分別量處如
    主文所示之刑，並定其應執行刑。至扣案之海洛因一包（淨
    重○‧○七公克），係查獲之第一級毒品，且係供被告施打
    之用，業據被告供承在卷，應依毒品危害防制條例第十八條
    第一項前段之規定，宣告沒收銷燬之。另扣案之前開毒品外
    包裝袋一個，係被告所有供施用毒品所用之物，業據被告於
    供承在卷，併依刑法第三十八條第一項第二款規定宣告沒收
    。
據上論斷，應依刑事訴訟法第二百七十三條之一第一項、第二百
九十九條第一項前段，毒品危害防制條例第十條第一項、第二項
、第十八條第一項前段，刑法第十一條前段、第五十六條、第四
十七條、第五十一條第五款、第三十八條第一項第二款，判決如
主文。
本案經檢察官吳咨泓到庭執行職務。
中　　華　　民　　國　九十四　年　 十二 　月　 三十 　日
                  刑事第四庭    法　官　鄭雅文
以上正本證明與原本無異。
如不服本判決，應於判決送達後十日內，向本院提出上訴狀。
中　　華　　民　　國　九十四　年　 十二 　月　 三十 　日
                        　    　書記官　鄭翔元
附錄論罪科刑法條：
毒品危害防制條例第十條
施用第一級毒品者，處 6 月以上 5 年以下有期徒刑。
施用第二級毒品者，處 3 年以下有期徒刑。
